臺灣高雄地方法院刑事判決　　　　　　 96年度簡上字第186號
上　訴　人　臺灣高雄地方法院檢察署檢察官
被　　　告　乙○○
　　　　　　　　　　（現另案於臺灣高雄女子監獄執行中）
上列上訴人因被告竊盜案件，不服本院高雄簡易庭民國96年1 月
26日96年度簡字第366 號第一審簡易判決（檢察官聲請簡易判決
處刑案號：95年度偵緝字第2871號），提起上訴，本院管轄之第
二審合議庭以簡式審判程序判決如下：
    主  文
原判決撤銷。
乙○○犯竊盜罪，處有期徒刑肆月，如易科罰金，以銀元參佰元
即新臺幣玖佰元折算壹日。
    事  實
一、乙○○於民國94年8 月23日凌晨2 時52分許，意圖為自己不
    法之所有，騎乘車牌號碼SBI-627 號輕型機車，至高雄市○
    ○區○○路之國成建設建築工地（龍中段87地號），將機車
    停妥在工地外路邊，進入該無人居住之工地地下室，竊取9
    捆已綑綁完成之鐵條、鐵管，將之搬運至地下室進出口處未
    關上之鐵門下方，得手後，尚未及將所竊得之鐵管、鐵條以
    上開機車載運前往回收場變賣，適為工地管理員甲○○由監
    視器中發現有可疑機車停放而報警並前往察看，乙○○見狀
    即佯稱欲借用廁所，並接受到場警員盤查後離開現場，嗣甲
    ○○於當日早晨7 時許，在工地地下室進出口鐵門下方發現
    上開乙○○搬運之鐵條、鐵管，始查悉上情。
二、案經高雄市政府警察局鼓山分局報請臺灣高雄地方法院檢察
    署檢察官偵查後聲請簡易判處刑。
    理由
一、本件被告乙○○所犯係死刑、無期徒刑、最輕本刑為3 年以
    上有期徒刑以外之罪，其於本院審理程序就被訴事實為有罪
    之陳述，經審判長告知簡式審判程序之旨，並聽取其與公訴
    人之意見後，經本院合議庭裁定進行簡式審判程序，合先敘
    明。
二、上揭犯罪事實，業據被告於本院審理時坦承不諱，供稱：鐵
    管是地下室車道斜坡下去就有了，整捆都是綁好的，我大概
    搬了一小段距離，搬上來到地下室進出口的路邊，打算用機
    車載去回收場變賣，後來我看到甲○○，於是就向他借廁所
    等語，並經證人即工地管理員甲○○於本院就其發現被告行
    竊之經過證稱：當天凌晨我從監視器發現有1 個人騎機車停
    在工地外面路邊，我報警後前往巡視，被告突然出現向我借
    廁所，被告如廁後去發動機車，警察剛好來，盤問完畢被告
    就離開，天亮後大約7 點多，我才發現在車道出口大門下方
    有9 捆鐵管，我前1 日下午5 點上班時該處並沒有鐵管，且
    該鐵管都已經加工完成，放在地下室，不可能再搬上來，搬
    運距離就是地下室斜坡車道的長度，於是我就請水電工頭過
    來，告訴他這是小偷所為等語甚詳，復經本院當庭勘驗該工
    地現場之監視錄影光碟，確實有1 女子於案發時間在該工地
    內找尋物品，並據被告當庭自陳該畫面中之女子確係其本人
    無誤，足徵被告之自白與事實相符，堪予採信。是本件事證
    明確，被告犯行，洵堪認定，應依法論科。
三、被告行為後，如附表所示之相關法律均業經修正，並俱於95
    年7 月1 日施行，玆經整體比較結果，裁判時法並未較有利
    ，依刑法第2 條第1 項從舊從輕原則之規定，自應適用各該
    行為時法，即修正前法。核被告所為，係犯刑法第320 條第
    1 項之竊盜罪。被告在國成建設建築工地地下室，將上開鐵
    條、鐵管沿車道斜坡搬至該地下室進出口處，顯然已將所竊
    之鐵條、鐵管移入自己之實力支配下，縱因工地管理員甲○
    ○前往察看，而未及以機車載離現場，仍無礙於竊盜既遂之
    認定，聲請簡易判決處刑意旨以被告尚未將所竊之物搬至機
    車上，而認被告係犯同條第3 項、第1 項之竊盜未遂罪，容
    有誤會，惟此僅為犯罪狀態之不同，不生變更起訴法條之問
    題，況本院就此犯罪狀態，亦已當庭踐行告知程序，保障被
    告之防禦權，附此敘明。
四、原審以被告犯罪事證明確，予以論罪科刑，固非無見。惟被
    告所為竊盜犯行已屬既遂，業如前述，原審疏未慮及，仍依
    聲請簡易判決處刑意旨，對被告論以竊盜未遂罪，而判處拘
    役30日，容有未恰；檢察官以原審量刑過輕為由，提起上訴
    ，固無理由，惟原審判決既有上開疏漏之處，自應由本院撤
    銷改判。爰審酌被告年輕體健，育有2 名子女，前已因竊盜
    案件，經本院以93年度簡字第2355號判處拘役50日、緩刑2
    年確定（詳卷附臺灣高等法院被告前案紀錄表），竟不知記
    取教訓，未能以身作則，為圖不勞而獲，再次挺而為本件竊
    盜犯行，行為確屬不該，惟念其犯後坦承犯行，態度尚可，
    且未及將所竊物品載離現場，被害人尚無財物損失，犯罪所
    生損害尚屬輕微，及其智識程度、生活狀況等一切情狀，量
    處如主文第2 項所示之刑，並依修正前刑法第41條第1 項前
    段規定，諭知易科罰金之折算標準，以示懲儆。
據上論斷，依刑事訴訟法第455 條之1 第1 項、第3 項、第273
條之1 第1 項、第369 條第1 項前段、第364 條、第299 條第1
項前段，刑法第2 條第1 項前段、第320 條第1 項、（修正前）
第41條第1 項前段，罰金罰鍰提高標準條例第1 條前段、（修正
前）第2 條，現行法規所定貨幣單位折算新臺幣條例第2 條，判
決如主文。
本案經檢察官丙○○到庭執行職務。
中　　華　　民　　國　　96　　年　　5 　　月　　31　　日
                    刑事第十五庭審判長法　官  唐照明
                                      法  官  梁淑美
                                      法  官  周宛瑩
以上正本證明與原本無異。
如不服本判決，應於判決送達後10日內，向本院提出上訴狀。
                                      書記官  彭帥雄
中　　華　　民　　國　　96　　年　　5 　　月　　31　　日
附表：
┌────┬────────────┬────────────┬──────┬─────┐
│變更部分│行為時法（下稱舊法）之內│裁判時法（下稱新法）之內│比較理由    │比較結果  │
│        │容                      │容                      │            │          │
├────┼────────────┼────────────┼──────┼─────┤
│【罰金刑│法定刑有處罰金（銀元）者│刑法施行法第1 條之1 規定│刑法之貨幣單│被告所犯刑│
│貨幣單位│，依罰金罰鍰提高標準條例│，94年1 月7 日刑法修正施│位由銀元變更│法第320 條│
│之變更】│第1 條前段規定，就其數額│行後，分則編所定罰金貨幣│為新台幣，且│第1 項法定│
│        │得提高為10倍；再依現行法│單位為新台幣，且分則編未│刑法分則之罰│本刑罰金刑│
│        │規所定貨幣單位折算新台幣│修正之條文定有罰金者，提│金數額，亦視│部分，適用│
│        │條例第2 條規定，以3 倍折│高其數額為30倍；但72年6 │該分則先前曾│新舊法所科│
│        │算新台幣。即將原法定罰金│月26日至94年1 月7 日新增│修正與否，而│之數額均相│
│        │刑度之銀元，以30倍換算新│或修正之條文，則提高其數│分別提高3 或│同，是以新│
│        │台幣。                  │額為3 倍。              │30倍。      │法並未較有│
│        │                        │                        │            │利。      │
├────┼────────────┼────────────┼──────┼─────┤
│【罰金刑│（銀元）1 元以上。      │新台幣1000 元以上。     │新法提高罰金│舊法有利。│
│之下限】│參照上開規定，經提高10倍│                        │刑之下限（由│          │
│刑法第33│後，再折算新台幣，即新台│                        │新台幣30元提│          │
│條第5 款│幣30元。                │                        │高至1000元）│          │
│        │                        │                        │。          │          │
├────┼────────────┼────────────┼──────┼─────┤
│【易科罰│以（銀元）1 元以上3 元以│以新台幣1000元、2000元或│易科罰金折算│舊法有利。│
│金之折算│下折算1 日。            │3000元折算1 日。        │標準由銀元  │          │
│標準】刑│復依罰金罰鍰提高標準條例│                        │300 元即新台│          │
│法第41條│第2 條規定（已於95年5 月│                        │幣900 元，提│          │
│第1 項前│17日修正刪除，於同年7 月│                        │高為以新台幣│          │
│段      │1 日施行），提高100 倍後│                        │1000元、2000│          │
│        │，再折算新台幣，即以新台│                        │元或3000元折│          │
│        │幣300 元以上900 元以下折│                        │算1 日。    │          │
│        │算1 日。                │                        │            │          │
├────┴────────────┴────────────┴──────┴─────┤
│綜上比較結果，以易科罰金之折算標準對被告影響最鉅，故認舊法較有利於被告。              │
└───────────────────────────────────────────┘
附錄本判決論罪法條：
中華民國刑法第320條
（普通竊盜罪、竊佔罪）
意圖為自己或第三人不法之所有，而竊取他人之動產者，為竊盜
罪，處5 年以下有期徒刑、拘役或5 百元以下罰金。
意圖為自己或第三人不法之利益，而竊佔他人之不動產者，依前
項之規定處斷。
前二項之未遂犯罰之。
